福建金門地方法院民事小額判決
110年度城小字第90號
原      告  安和里大溪地庭園社區管理委員會

法定代理人  廖崑勛  
訴訟代理人  陳思邑  
被      告  張麗月  

上列當事人間請求清償債務事件，於中華民國110年8月16日言詞
辯論終結，本院判決如下：    
    主  文
被告應給付原告新臺幣23,523元，及自民國110年6月18日起至清
償日止按年息5％計算之利息。
訴訟費用新臺幣1,000元由被告負擔。
本判決得假執行。
    理由要領
一、民事訴訟法第436條之8第1項規定「關於請求給付金錢或其
    他代替物或有價證券之訴訟，其標的金額或價額在新台幣十
    萬元以下者，適用本章所定之小額程序」，第436條之18第1
    項規定「判決書得僅記載主文，就當事人有爭執事項，於必
    要時得加記理由要領」。
二、原告主張及被告抗辯各如附件所載。
三、本院依兩造之主張及舉證，判斷如下： 
  ㈠公寓大廈管理條例第10條第2 項規定公寓大廈共用部分、約
    定共用部分之修繕、管理、維護，由管理負責人或管理委員
    會為之。其費用由公共基金支付或由區分所有權人按其共有
    之應有部分比例分擔之，此為公寓大廈管理費收取之法源依
    據。而公共基金如何收費，依同條例第18條第1 項第2 款規
    定，由區分所有權人依區分所有權人會議決議繳納。
  ㈡經查：原告主張被告積欠門牌號碼新北市○○區○○街000巷00號
    5樓之管理費，自109年1月至110年6月間之管理費，每月1,3
    00元，及寄發存證信函費用123元，共計23,523元之事實，
    業據其提出建物所有權狀、管理費繳納通知單、規約、存證
    信函等件為證。又其規約第17條第二項第一、二款記載，「
    管理費以社區門牌號碼為基準，社區外圍367號至389號之住
    戶及381號1樓，每一門牌收費700元/月，社區內379巷及365
    巷之住戶及381號2樓至5樓，每一門牌收費1000元/月，空屋
    未有優待。二層戶第二戶半價500元/月。停車位清潔費以區
    分所有權人停放車輛為計算單位，每停放一輛汽車300元/月
    ，每停放一輛機車150元/月，並納入管理費繳交。」，第四
    項：「區分所有權人或住戶在繳費期限後，…，管理委員會
    得訴請法院命其給付應繳之金額及督促程序費用（含催告相
    關費用）」，而被告之樓層及號碼按上開規約，應繳管理費
    1,000元、停車清潔費300元，共計1,300元，原告寄發存證
    信函催告被告給付管理費費用為123元。則原告請求上開期
    間之管理費，即屬有據。至被告抗辯管理費是否應減收，需
    待區分所有權人會議討論表決更改規約後，始能依更改後規
    約收費，此係公寓大廈區分所有權人自治事項，若未違反公
    序良俗或法律強制規定，法院不得任意干涉逕為變更收費方
    法。是本件如原告認有管理費有調整必要，應於110年度區
    分所有人會議開會時提出討論、表決，始為正途。
  ㈢被告質疑區分所有權人出席人數是否足於法定人數乙節，因
    公寓大廈區分所有權人會議乃類於社團法人之總會，為意思
    機關，其決議有瑕疵時，可適用民法第56條有關規定。即區
    分所有權人會議出席人數不足法定人數，或出席者之所有權
    應有部分合計未達法定比例者，均屬決議方法違法，而非決
    議內容之違法（最高法院104 年度台上字第1460號裁定意旨
    參照），僅涉可否依上述民法第56條所定要件撤銷與否問題
    。被告抗辯管理費調漲決議因區分所有權人會議參加人數不
    足而違法一事，無論是否屬實，既然未被撤銷，被告便不得
    拒依規約約定之數額繳納管理費。
  ㈣從而，原告依公寓大廈管理條例第21條規定，請求被告給付
    管理費23,523元，及自110年6月18日起至清償日止按年息5％
    計算之利息，為有理由，應予准許。
四、本件依小額程序為被告敗訴之判決，依民事訴訟法第436 條
    之20之規定，依職權宣告假執行，並依同法第392 條第2 項
    、第3 項之規定，依職權宣告如被告為原告預供擔保，得免
    為假執行。 
五、本件事證已臻明確，兩造其餘攻擊防禦方法及所提之證據，
    核與判決結果無影響，毋庸再予一一論述，附此敘明。
六、訴訟費用負擔之依據：民事訴訟法第436條之23、第436條第
    2項、第78條、第87條第1項。  
中　　華　　民　　國　　110 　年　　8 　　月　30 　　日
                福建金門地方法院金城簡易庭 
                         　 法  官  黃佩穎
以上正本係照原本作成。
如不服本判決，應於判決送達後20日內，以其違背法令為理由（
表明判決所違背之法令及其具體內容，與依訴訟資料可認為判決
有違背法令之具體事實），向本院提出上訴狀，並按應送達於他
造之人數提出繕本或影本，及繳納第二審裁判費。　　
中　　華　　民　　國　　110 　年　　8 　　月　　30　　日
                            書記官  李偉民
附錄：
一、民事訴訟法第436條之24第2項：
    對於小額程序之第一審裁判上訴或抗告，非以其違背法令為
    理由，不得為之。
二、民事訴訟法第436條之25：
    上訴狀內應記載上訴理由，表明下列各款事項：
    ㈠原判決所違背之法令及其具體內容。
    ㈡依訴訟資料可認為原判決有違背法令之具體事實。
附件：